最高法院刑事裁定                                八十八年度台抗字第一一○號
    抗告人  甲○○
右抗告人因違反槍砲彈藥刀械管制條例案件，不服台灣高等法院中華民國八十八年二
月二十二日駁回聲請再審之裁定（八十八年度聲再字第一○三號），提起抗告，本院
裁定如左：
    主  文
抗告駁回。
    理  由
本件原裁定以聲請再審意旨略稱：再審聲請人前因違反槍砲彈藥刀械管制條例（共同
販賣衝鋒槍）案件經判刑確定，茲發現有未為調查之證據，且原審理法院採證過程嚴
重違背經驗法則及論理法則，復有重要事證未予調查，對於證據未經查證率予判決等
情事，而依法聲請再審云云。認聲請再審之理由屬原確定判決是否違背法令之問題，
或認為非常上訴之理由，核與刑事訴訟法第四百二十條第一項所定各款情形均無一相
符，因認再審之聲請為無理由，依同法第四百三十四條第一項裁定駁回，經核於法並
無不合。抗告意旨又舉與抗告人有共犯關係之姚天齊、江家順於民國八十一年七月二
十九日在台東感訓第一總隊之調查筆錄，上開姚、江二人共同在台東監獄一同服刑之
證明函件，並抗告人與江家順之對話錄音譯文及姚天齊出具證明抗告人未參與本件犯
罪之證明書等證據，認有刑事訴訟法第四百二十條第一項第六款之再審理由，且原確
定判決亦發見有認定犯罪事實與所採證據顯屬不符之情形，依六十五年大法官釋字第
一四六號解釋，亦可聲請再審等語。惟查刑事訴訟法第四百二十條第一項第六款所謂
發見確實之新證據，係指該項證據事實法院於判決前未經發見而不及調查斟酌，至其
後發見者，且須就證據本身形式上觀察，無顯然之瑕疵可以認為足以動搖原確定判決
而言，原確定判決對上開抗告意旨所舉之證據等，或已加審酌予以指駁不採而詳細於
理由內，或從形式上觀察，亦無抗告意旨所指有認定犯罪事實與所採用證據顯屬不符
之情形，尚難認有上開刑事訴訟法第四百二十條第一項第六款或大法官會議釋字第一
四六號解釋所指之情形，至抗告意旨另舉姚天齊出具之證明書，揆之上述說明，其非
上開法條項款所謂之新證據甚明，而就該證明書形式上觀察，尚不足以證明原確定判
決所憑姚天齊之證言即為虛偽，而顯然足以動搖原確定判決，亦難認即有刑事訴訟法
第四百二十條第一項第二款之再審原因，原裁定駁回抗告人再審之聲請，理由雖嫌簡
略，然於結果並無影響，抗告意旨指摘原裁定於法不合非有理由，應予駁回。
據上論結，應依刑事訴訟法第四百十二條，裁定如主文。
中      華      民      國    八十八    年     四     月       八       日
                              最高法院刑事第十庭
                                  審判長法官  莊  登  照
                                        法官  洪  明  輝
                                        法官  蔡  清  遊
                                        法官  黃  一  鑫
                                        法官  林  秀  夫
      右正本證明與原本無異
                                              書  記  官
中      華      民      國    八十八    年     四       月     十四     日
